台灣苗栗地方法院刑事判決　　　　　　　　　　　　　九十一年度交易字第二九號
　　公　訴　人　臺灣苗栗地方法院檢察署檢察官
　　被　　　告　甲○○
列被告因過失傷害案件，經檢察官聲請簡易判決處刑（九十年度偵字第五四九七號）
，本院苗栗簡易庭審理後，認不宜以簡易判決處刑，改由刑事庭依通常程序審判，本
院判決如左：
      主  文
甲○○因過失傷害人，處有期徒刑陸月，如易科罰金以參佰元折算壹日，緩刑參年。
      事  實
一、甲○○於民國九十年九月十一日十四時五十九分，駕駛車牌號碼為６Ｂ—五八二
    九號自用小客車，沿苗栗縣苗栗市○○路，由南往北方向行駛，欲右轉該市縣○
    路時，其原應注意汽車行進中駕駛人應注意車前狀況，隨時採取必要之安全措施
    ，而依當時速限每公里四十公里、天候晴、日間光線、三叉路之柏油乾燥市區道
    路、無障礙物、視距良好之情形，並無不能注意之情事，竟疏於注意，而貿然於
    路口右轉，迨見乙○○騎車牌號碼為ＭＹＢ—六七八號重型機車，沿該市縣○路
    由西往東方向駛來時，亦因行經無號誌之交叉路口未注意車前狀況，甲○○因緊
    急煞車不及，而撞及乙○○所騎之上述機車，造成乙○○人、車倒地，並受有第
    十二胸椎、第一腰椎壓迫性骨折、頭部外傷、面部多處擦挫傷、尾椎骨骨折等傷
    害。
二、案經乙○○訴由苗栗縣警察局苗栗分局報告臺灣苗栗地方法院檢察署檢察官偵查
    起訴。
     理 由
一、被告對於在上開時間地點與告訴人乙○○相撞，導致告訴人受有前開傷害之犯罪
    事實，於本院審理中坦白承認，核與告訴人指訴受傷之情節相符。復有道路交通
    事故調查報告表、苗栗縣警察局苗栗分局交通事故談話紀錄表、該分局道路交通
    事故補充資料各一份、現場照片二張、告訴人乙○○之診斷證明書二份附卷可稽
    。按駕駛人應注意車前狀況，隨時採取必要之安全措施，道路交通安全規則第九
    十四條第三項定有明文，被告駕車自應注意上述道路交通安全規定。又依附卷之
    道路交通事故調查報告表所載，本件肇事時、地之天候、路況皆良好，則肇事彼
    時，被告亦無不能注意之情事，詎渠竟疏未注意及此，而貿然於上述府前路與縣
    府路口右轉，致煞車不及而撞及告訴人所騎乘之上述機車，造成告訴人人車倒地
    ，並受有第十二胸椎、第一腰椎壓迫性骨折、頭部外傷、面部多處擦挫傷、尾椎
    骨骨折等傷害，可證被告之駕車失當行為，顯有過失。而被告過失駕車肇事行為
    ，與被害人之受傷結果間，自具有相當因果關係。是被告過失傷害事證，已臻明
    確。
二、按汽車行駛至交岔路口，其行進、轉彎，應依左列規定：二  車輛行至無號誌或
    號誌故障而無交通警察指揮之交岔路口，支線道車應暫停讓幹線道車先行。未劃
    分幹、支線或同為幹線道或支線道者，轉彎車應暫停讓直行車先行；如同為直行
    車或轉彎車者，左方車應暫停讓右方車先行；汽車行駛時，駕駛人應注意車前狀
    況及兩車併行之間隔，並隨時採取必要之安全措施。道路交通安全規則第一百零
    二條第一項第二款、第九十四條第三項分別定有明文。經查本件發生地點苗栗縣
    苗栗市○○路，而依當時速限每公里四十公里、天候晴、日間光線、三叉路之柏
    油乾燥市區道路、無障礙物、視距良好之情形，有卷附道路交通事故調查報告表
    可憑，則被告駕車自應注意上述道路交通安全規定，而依其狀況，又非不能注意
    ，竟疏未注意，以致肇事，致人受傷，被告為肇事主因，顯有過失；又告訴人乙
    ○○駕駛重機車行經無號誌之交叉路口未注意車前狀況，為肇事次因，亦有道路
    交通事故調查報告表可證，並為台灣省竹苗區車輛行車事故鑑定委員會鑑定結果
    所認同，有該鑑定委員會鑑定意見書附卷可參，應認兩造均與有過失，且其等過
    失行為與告訴人之受傷間均具有相當因果關係，被告自白與事實相符，堪予採信
    ，本件事證明確，被告犯行堪以認定。
二、核被告甲○○所為，係犯刑法第二百八十四條第一項前段之罪。因此審酌被告未
    曾受有有期徒刑之前科之素行、為前開車禍肇事之主因，告訴人為肇事次因等過
    失程度比較、犯後因金額問題尚未與告訴人成立和解，及兩造同意有關民事賠償
    問題由法院判決後給付等一切情狀，量處如主文所示之刑，並諭知易科罰金之折
    算標準。末查被告前未曾受有期徒刑以上刑之宣告，有台灣高等法院被告全國前
    案紀錄表在卷可按，被告坦承犯行，深具悔意，其經此教訓，當知警惕而無再違
    反法律之虞，本院認所宣告之刑，以暫不執行為適當，併予宣告緩刑三年，以啟
    自新。
據上論斷，應依刑事訴訟法第四百五十二條、第二百九十九條第一項前段，刑法第二
百八十四條第一項前段、第四十一條第一項前段、第七十四條第一款，罰金罰鍰提高
標準條例第一條段、第二條，判決如主文。
本案經檢察官呂曾達到庭執行職務。
中      華      民      國    九十一    年      七      月     十九     日
                               臺灣苗栗地方法院刑事第二庭
                                       法  官   張 珈 禎
右正本證明與原本無異。
如不服本判決，應於判決送達後十日內向本院提出上訴狀( 應附繕本 )，上訴於
臺灣高等法院台中分院。
                                       書記官   黃 正 中
中      華      民      國    九十一    年      七      月     十九     日
附錄論罪科刑法條
刑法第二百八十四條第一項
因過失傷害人者，處六月以下有期徒刑、拘役或五百元以下罰金，致重傷者，處一年
以下有期徒刑、拘役或五百元以下罰金。
